臺灣臺北地方法院交通事件裁定　　　　　　　　　　九十年度交聲字第一一三一號
　　異議人即
　　受處分人　甲○○
右列受處分人因違反道路交通管理處罰條例案件，對於臺北市交通事件裁決所中華民
國九十年十月二十四日所為之處分（原處分案號：北市裁三字第駕裁二二－ＡＧ00
00000號），聲明異議，本院裁定如左：
    主      文
異議駁回。
    理      由
一、按行車速度，依標誌之規定，無標誌者，在市區道路，時速不得超過五十公里，
    道路交通安全規則第九十三條第一項第一款定有明文，又汽車駕駛人，行車速度
    超過規定之最高時速者，處新台幣（以下同）一千二百元以上二千四百元以下罰
    鍰，道路交通管理處罰條例第四十條第一項定有明文，而汽車駕駛人駕駛汽車違
    反道路交通管理處罰條例第四十條第一項規定者，除應依該條所規定之罰鍰處罰
    外，並予記違規點數一點，道路交通管理處罰條例第六十三條第一項第一款亦定
    有明文。又逕行舉發違反道路交通管理事件，經汽車所有人依通知單之應到案日
    期前到案，並告知違規駕駛人姓名、身分證統一編號及住址者，處罰機關應即另
    行通知違規駕駛人到案依法處理，並依道路交通管理處罰條例第八十五條第二項
    規定處罰該汽車駕駛人，違反道路交通管理事件統一裁罰標準及處理細則第二十
    四條亦定有明文，易言之，如汽車駕駛人在道路超速行駛，為警當場攔停者，處
    罰機關固應對汽車之駕駛人為處罰，惟若舉發機關並非當場對該部汽車攔停，而
    係依違反道路交通管理事件統一裁罰標準及處理細則第二十三條第一項第五款規
    定以科學儀器取得違規證據資料（如照相機或測速器）逕行舉發者，此際舉發機
    關只能依上開處理細則第二十三條第二項規定對汽車所有人為掣單舉發，而如經
    舉發之汽車所有人在舉發通知單之應到案日期前到案，並告知處罰機關該名超速
    駕駛之汽車違規駕駛人姓名、身分證統一編號及住址者，處罰機關應即依前開細
    則第二十四條規定處罰該名違規駕駛人。
二、本件受處分人即異議人甲○○駕駛其所有之車號七Ａ－五六一號營業用小客車，
    於民國九十年七月二十七日上午零時五十三分許，行經臺北市民權大橋（東向西
    ），該處道路設有速限標誌，其速限為五十公里，受處分人所有之該部汽車竟以
    六十公里之速度（超速十公里，未滿二十公里）行駛，為臺北市政府警察局內湖
    分局交通分隊（以下稱內湖分局）使用雷達測速照相機以拍照之方式取證，嗣內
    湖分局員警林威邵以受處分人所有該部車號汽車有違反前揭道路交通管理處罰條
    例第四十條第一項規定之行為逕行掣單舉發，經將舉發通知單送達於受處分人後
    ，受處分人於應到案日期（九十年九月五日）前之九十年九月四日前提出申訴，
    經原處分機關請原舉發單位即內湖分局調查結果，仍認受處分人駕駛該部汽車有
    於前揭路段超速行駛行為，原處分機關乃依前揭道路交通管理處罰條例第四十條
    第一項、第六十三條第一項第一款規定，以受處分人駕駛該部車號汽車超過規定
    之最高時速未滿二十公里行駛，於九十年十月二十四日裁處受處分人罰鍰一千二
    百元並記違規點數一點。
三、訊據受處分人固不否認其駕駛車牌號碼七Ａ－五六一號營業用小客車於前揭時地
    為警拍照測得時速為六十公里之事實，惟矢口否認有違反道路交通管理處罰條例
    之行為，辯稱略以：(1)民權大橋東向西方向並無固定測速照相機，且在橋頭前並
    無「常有測速照相請減速慢行」之警告標牌，根據道路交通規定及馬英九市長所
    言，若無警告標牌，是無法處罰駕駛人；(2)我的速度沒有這麼快，那不是固定的
    （測速照相機），我懷疑那個測速器是否合格云云。然查：本件受處分人超速違
    之事實，有採證照片一幀附卷可稽，又查，(1)臺北市政府警察局所屬員警取締超
    速規均依交通標誌、標線及道交通管理處罰條例等相關法令依法舉發。依據法令
    規定，行車速度超過規定速即屬違規，寬限值僅係行政命令，並無法令授權，援
    此內政部警政署曾針對取締超速寬限值，建請交通部納入交通法規，惟經交通部
    於九十年六月五日函覆略以：有關執法取締標準之認定，係涉交通執法儀器精準
    度事宜，及員警取締相關交通違規實務執行定之作業標準規定，並無涉法令疑義
    ，由內政部警政署自行核處，故內政部警政署考量測速儀器之誤差值，並期員警
    交通執法能以不苟勿枉為原則，從寬考量以符駕駛人行駛速率與速限之彈性需求
    ，前於八十一年八月五日以警署交字第五一六三七號函規定：「行車速度在郊區
    不超過限速一○公里，市區不超過五公里者，『得』以勸導代替舉發，倘係肇事
    案件，為期公平、公正處理，縱使超速三公里亦應依法舉發處罰。」內政部警政
    署已於九十年九月三日以警署交字第一八三四一九號函廢止，並要求針對行車速
    度超過速限十公里以上之違規行為，優先加強取締。且本院遍查道路交通相關法
    規，亦無受處分人所謂若未設置「常有測速照相請減速慢行」之警告標牌，即不
    得處罰駕駛人超速違規之規定。況查交通警察掣單舉發違反道路交通管理處罰條
    例所列之違規事實，本質上為行政處分，係公務員基於職務上之權力，依法就特
    定之具體事件所為之具公法上效果之單方面行政行為，基於公務員為公法上行為
    具有公信力之原則，該行政行為當可被推定為真正，其據以依法處分之事實認定
    亦為正確無誤，亦不受馬英九市長是否說過若未設置「常有測速照相請減速慢行
    」之警告標牌，即不處罰駕駛人之超速違規行為之影響；況受處分人係領有合格
    駕駛執照之職業駕駛人，對於交通法規理應知之甚稔，應知圖一時之快而超速行
    駛，非但違反道路交通管理處罰條例，且發生交通事故之機率大增，若不幸發生
    事故，可能造成自身或他人生命及財產之不測危害；(2)再查，本件超速違規採證
    照片，係原舉發單位即內湖分局使用雷達測速器所攝取，該雷達測速器經經濟部
    標準檢驗局核可，作為採證之用，有內湖分局九十年九月二十八日、九十一年二
    月十九日函二份暨檢定合格證書一紙附卷可證。由此可知，受處分人上開辯解尚
    難認為可採，本件事證明確，受處分人駕駛上揭車號汽車有於前述時地超速行駛
    之違規行為堪以認定。從而原處分機關依前揭道路交通管理處罰條例第四十條第
    一項、第六十三條第一項第一款、違反道路交通管理事件統一裁罰標準表規定，
    以受處分人所有上開車號汽車超過規定之最高時速未滿二十公里行駛，裁處受處
    分人罰鍰一千七百元，並記違規點數一點，核無不合。本件聲明異議為無理由，
    應予駁回。
據上論斷，應依道路交通案件處理辦法第十九條前段，裁定如主文。
中      華      民      國      九十一    年      三      月    十三    日
                                      臺灣臺北地方法院交通法庭
                                          法  官  曾  啟  謀
右正本證明與原本無異。
如不服本裁定，應於裁定送達後五日內向本院提出抗告狀。
                                          書記官  謝  韻  華
中      華      民      國    九十一    年     三     月    十三    日
（如不服本裁定應於送達後五日內向本院提出抗告狀）
